臺灣高雄地方法院刑事判決　　　　　　　　　　　九十三年度交簡上字第一一二號
　　公　訴　人　臺灣高雄地方法院檢察署檢察官
　　即上 訴 人
　　被　　　告　丙○○
右列上訴人因被告過失傷害案件，不服台灣高雄地方法院九十三年度交簡字第二六Ｏ
號，中華民國九十三年三月二十四日第一審判決（聲請簡易判決處刑案號：台灣高雄
地方法院檢察署九十三年度調偵字第二三號），提起上訴，本院管轄之第二審合議庭
判決如左：
    主  文
上訴駁回。
丙○○緩刑貳年。
    事實及理由
一、本案經本院審理結果，認為台灣高雄地方法院九十三年度交簡字第二六Ｏ號判決
    之認事用法及量刑均無不當，應予維持，並引用前揭判決書記載之事實、證據及
    理由。
二、被告丙○○已於本院審理中坦白承認有因過失之駕駛行為導致告訴人乙○○受傷
    之犯行，核與告訴人指訴之情節相符，復有告訴人受有傷害之長庚紀念醫院診斷
    證明書、道路交通事故調查報告表、道路交通事故現場圖、交通事故談話紀錄表
    各一份、案發現場照片十張及雙方車損照片四張在卷可憑，是被告之自白與事實
    相符，事證明確，其有過失傷害之犯行，應堪認定，被告之上訴並無理由，應予
    駁回。次查，被告未曾受有期徒刑以上刑之宣告，有臺灣高等法院被告全國前案
    紀錄表一紙在卷可查，被告已坦承犯行，且已與告訴代理人陳美辰於本院審理時
    當庭成立和解以賠償損失，有本院和解筆錄一份在卷可憑，足認被告犯後已有悔
    意，其經此起訴審判，當知所警惕，而無再犯之虞，本院考量上情，認被告經原
    審判決所宣告之刑以暫不執行為適當，爰諭知緩刑二年，以啟自新。
據上論斷，應依刑事訴訟法第四百五十五條之一第三項、第三百六十八條、第三百七
十三條，刑法第七十四條第一款，判決如主文。
本案經檢察官甲○○到庭執行職務。
中      華      民      國      九十三      年    七    月    二十八    日
                                    臺灣高雄地方法院刑事第十四庭
                                              審判長法  官    李淑惠
                                                    法  官    黃呈熹
                    法  官    呂憲雄
右正本證明與原本無異。
不得上訴。
                                                    書記官    吳良美
中      華      民      國      九十三      年    七    月     三十     日
附件：
臺灣高雄地方法院刑事簡易判決                    九十三年度交簡字第二六○號
    聲  請  人  臺灣高雄地方法院檢察署檢察官
    被      告  丙○○  男  二十三歲（民國○○○年○月○日生）
                        身分證統一編號：Ｓ一二二九二一九六號
                        住高雄市○○區○○路二二九巷二九號
右列被告因過失傷害案件，經檢察官聲請以簡易判決處刑（九十三年度調偵字第二三
號），本院判決如左：
    主  文
丙○○因過失傷害人，處拘役貳拾日，如易科罰金，以佰元折算壹日。
    事實及理由
一、丙○○領有自用小客車之駕駛執照，於民國九十二年一月二十七日十七時許，駕
    駛車牌號碼三七九三─ＦＢ號自用小客車，沿高雄市苓雅區○○○路，由東往西
    方向行駛，行經苓雅一路與仁智街間無號誌之交岔路口時，本應注意行車速度，
    依標誌或標線之規定，無標誌或標線者，行經無號誌之交岔路口，應減速慢行，
    作隨時停車之準備，而依當時天候晴、日間自然光線，道路係柏油路面，乾燥無
    缺陷，亦無任何障礙物，視距良好，且依其智識、能力亦無不能注意之情事，詎
    疏於注意，於行經上開無號誌之交岔路口時，仍以時速六十公里之速度向前行駛
    ，適有乙○○騎乘車牌號碼ＺＧＲ─四八二號輕型機車，沿高雄市○○區○○街
    ，由北往南方向行駛，行經上開交岔路口，左轉苓雅一路，由西往東方向行駛時
    ，未在遵行車道內行駛，逆向駛至苓雅一路由東往西方向車道，丙○○因未減速
    慢行，作隨時停車之準備，以至發現乙○○騎乘之前揭機車之際，業已煞車閃避
    不及，致其所駕駛前揭自用小客車前保險桿右角撞及乙○○所騎乘上開機車之車
    頭，使乙○○因而人、車倒地，受有右側脛骨骨折之傷害。丙○○於肇事後，在
    未有偵查犯罪職務之機關或公務員發覺其為犯罪人前，即主動向前往現場處理，
    尚不知肇事者為何人之高雄市政府警察局交通大隊第二中隊第五分隊警員吳照宇
    供承肇事犯罪，自首並接受裁判。
二、前開事實，業據被告丙○○於警詢及偵查中供承不諱，核與告訴人於警詢及偵查
    中指訴之情節相符，復有道路交通事故調查報告表(一)、(二)、道路交通事故現場圖
    等影本各一份、高雄市政府警察局交通大隊交通事故談話紀錄表、現場照片十幀
    、雙方車損之照片四幀在卷可參。按行車速度，依標誌或標線之規定，無標誌或
    標線者，行經無號誌之交岔路口，應減速慢行，作隨時停車之準備，道路交通安
    全規則第九十三條第一項第三款定有明文。被告既考領有普通小型車駕駛執照，
    有公路監理電子閘門證號查詢汽車駕駛人資料一紙在卷可參，此應為被告所應注
    意並能注意之義務。而肇事當時天候晴、日間自然光線，道路係柏油路面，乾燥
    無缺陷，亦無任何障礙物，視距良好，有道路交通事故調查報告表(一)在卷足據，
    依被告之智識、能力等情，亦無不能注意之情事，竟疏於注意在行經上開無號誌
    之交岔路口時，未減速慢行，作隨時停車之準備，致與告訴人所騎乘之前揭機車
    發生碰撞，被告就本件交通事故之發生，顯有過失。而告訴人因本件車禍而受有
    右側脛骨骨折之傷害，亦有長庚紀念醫院九十二年一月三十一日診斷證明書一紙
    附卷可參，被告之過失犯行與告訴人之傷害間，顯有相當因果關係，本件事證已
    臻明確，被告過失傷害犯行，應堪認定。
三、核被告所為，係犯刑法第二百八十四條第一項前段之過失傷害罪。被告於肇事後
    ，在未有偵查犯罪職務之機關或公務員發覺其為犯罪人前，即主動向前往現場處
    理，尚不知肇事者為何人之高雄市政府警察局交通大隊第二中隊第五分隊警員吳
    照宇供承肇事犯罪，業據證人即到場處理本件車禍事故之警員吳照宇於本院訊問
    時結證屬實，係對於未經發覺之犯罪自首而接受裁判，應依刑法第六十二條前段
    之規定，減輕其刑。爰審酌被告前未曾受有期徒刑以上刑之宣告，有臺灣高雄地
    方法院檢察署刑案資料查註紀錄表及臺灣高等法院被告全國前案紀錄表各一份在
    卷可憑，素行尚佳，徒因一時疏失，致告訴人受有上開傷害，犯後坦承犯行，頗
    具悔意，惟迄今未與告訴人達成民事和解，並審酌告訴人未在遵行車道內行駛，
    就本件車禍之發生亦有過失及告訴人所受之傷害等一切情狀，量處如主文所示之
    刑，並諭知易科罰金之折算標準。
四、依刑事訴訟法第四百四十九條第一項、第三項，刑法第二百八十四條第一項前段
    、第六十二條、第四十一條第一項，罰金罰鍰提高標準條例第一條前段、第二段
    ，逕以簡易判決處刑如主文。
五、如不服本判決，得於判決書送達之日起十日內，以書狀敘述理由，向本庭提出上
    訴。
中  華      民      國    九十三    年      三      月    二十四    日
                                    臺灣高雄地方法院交通法庭
                                        法  官    伍逸康
右正本證明與原本無異。
如不服本判決，得於判決書送達之日起十日內，以書狀敘述理由，向本庭提出上訴。
                                        書記官    吳月華
中      華      民      國    九十三    年      三      月    二十四    日
附錄：本判決論罪科刑法條全文：
刑法第二百八十四條第一項前段。
因過失傷害人者，處六月以下有期徒刑、拘役或五百元以下罰金。致重傷者，處一年
以下有期徒刑、拘役或五百元下罰金。
